【裁判字號】    89,易,108
【裁判日期】    890201
【裁判案由】    竊盜
【裁判全文】
台灣台中地方法院刑事判決                          八十九年度易字第一八號
    公  訴  人  臺灣台中地方法院檢察署檢察官
    被      告  丙○○
右列被告因竊盜案件，經檢察官提起公訴（八十八年度偵字第二○八五六、二一七九
四號），本院判決如左：
    主  文
丙○○連續攜帶兇器毀越安全設備於夜間侵入住宅竊盜，累犯，處有期徒刑壹年拾月
。
    事  實
一、丙○○曾有竊盜前科，並於民國八十五年間，因違反麻醉藥品管理條例，經本院
    判處有期徒刑年三月確定在案，甫於八十六年一月二十日執行完畢。詎猶不知悔
    改，復基於意圖為自己不法所有之概括犯意，（一）先於八十八年二月二日凌晨
    一時五十分許，侵入台中市南屯區○○○街十七號住戶大樓之地下室停車場，並
    即均以在該停車場內拾得客觀上可供做兇器使用之石頭（約一整塊磚塊大小）一
    塊，連續打破戊○○所有ＭＶ─六五０八號自小客車之車窗玻璃（毀損部分未據
    告訴），竊取車內之高速公路回數票五張、硬幣壹佰陸拾元整；己○○所有之Ｒ
    ５─一二三九號自小客車之車窗玻璃（毀損部分未據告訴），竊取車內之高速公
    路回數票七張；丁○○所有之Ｍ３─二八三七號自小客車之車窗玻璃（毀損部分
    未據告訴），竊取車內之高速公路回數票八張、長壽香煙一包、金融卡一張、手
    鍊一條、硬幣壹佰陸拾元整。嗣丙○○於得手後欲離開該處之際，即為發現上情
    之丁○○所逮捕，並經警到場處理，而當場扣得上述物品。（二）又於八十八年
    二月二十四日中午十二時四十分許，夥同另外具共同犯意聯絡姓名不詳之成年男
    子四人，以先由其中一人打破甲○○所經營位於台中市○區○○街三九六號之商
    店後面窗戶玻璃而先進入該店內，再由該人開門讓丙○○進入店內之方式，共同
    侵入（侵入住宅部分未據告訴）該店內竊得值約柒萬柒仟元整之音響一組。嗣因
    丙○○之行動電話一支遺留在現場，遭警查扣，始為經警循線查獲。（三）再於
    八十八年四月十五日凌晨二時許，持其父所有客觀上可供做兇器使用之老虎鉗子
    一支，至台中市○○區○○路一段八二號乙○○住宅，以該支老虎鉗子將後門鐵
    窗剪開，而逾越窗戶侵入該宅內，竊得乙○○所有價值計約二萬元之硬幣。
二、案經甲○○訴由台中市警察局第二分局、台中市警察局第四分局報告及乙○○訴
    由臺灣臺中地方法院檢察署檢察官偵查起訴。
    理  由
一、訊據被告丙○○對其於右揭時地之竊盜犯行均坦承不諱，核與告訴人乙○○、甲○○二人指述；証人戊○○、己○○、丁○○、吳聰偉、黃素英（即甲○○之女
    ）等人證述情節相符，並有贓物領據三紙、照片二十五張及上揭扣案之行動電話
    一支可資佐證。又右揭（二）部分之竊盜犯行，係被告與其餘四位姓名不詳之男
    子所共犯乙節，業據證人黃素英於偵查中證稱：「（有見到歹徒？）是，有五人
    。」、「（當時情形？）我在該處等我媽吃飯，我見有人從我家搬音響，並搬上
    其準備的貨車，有二人在車上，一人搬音響，二人隨後下來，共五人，其中一人
    騎機車從我前方經過離去。」（見八十八年度偵字第一○○四一號偵查卷第二六
    頁背面）等語屬實。再被告雖於審理中供稱：范植松與陳宇廷二人均有參與右揭
    （二）部分之竊盜犯行云云，惟就范植松與陳宇廷二人究有否參與右開（二）部
    分之竊盜犯行乙情，被告於警偵訊中所供既先後不一，且與證人黃素英於偵查中
    所證「（當天行竊者中，有無陳宇廷、范植松二人？）沒有，．．。」（見八十
    八年度偵字第二○八五六號偵查卷第三○頁」等語不符，即難憑採。綜上所述，
    事證明確，被告犯行堪以認定。
二、右揭（一）、（三）部分所示之石頭一個、老虎  子一支，在客觀上均足對他人
    之生命身體構成威脅，具有危險性，且攜帶兇器竊盜，祇須行竊時，攜帶具有危
    險性之兇器為已足，右揭（一）部分所示之石頭雖為被告丙○○在現場所拾得，
    並非被告所攜往，然被告既於行竊之際攜之為工具，在客觀上復已足對他人之生
    命身體構成威脅，具有危險性，仍應成立刑法第三百二十一條第一項第三款之攜
    帶兇器竊盜罪。核被告丙○○右揭（一）部分之所為，均係犯刑法第三百二十一
    條第一項第一款、第三款之加重竊盜罪；右揭（二）部分之所為，係犯刑法第三
    百二十一條第一項第二款、第四款之加重竊盜罪；右揭（三）部分之所為，係犯
    刑法第三百二十一條第一項第一款、第二款、第三款之加重竊盜罪。被告就右揭
    （二）部分所示犯行，與上述四位姓名不詳之成年男子間，具有犯意之聯絡與行
    為之分擔，均為共同正犯。公訴人漏未認定刑法第三百二十一條第一項第二款及
    第四款，尚有未洽。又被告右揭（一）部分之所為係以石頭為工具，業據被告於
    審理中供明在卷，參以被告既係於行竊後旋為住戶丁○○所逮捕，且當時既未在
    被告身上扣得螺絲起子，則被告於審理中所供其所用之工具係石頭而非螺絲起子
    等語，應堪採信，公訴人認被告所用之工具為螺絲起子一把，亦有未洽，均附此
    敘明。被告多次竊盜犯行，時間緊接，觸犯構成要件相同之罪名，顯係基於概括
    犯意而為，為連續犯，應依刑法第五十六條規定，從情節較重之右揭（三）部分
    所示竊盜犯行論以一罪，並加重其刑。查被告前於八十五年間，因違反麻醉藥品
    管理條例，經本院判處有期徒刑三月確定在案，並於八十六年一月二十日執行完
    畢，有台灣台中地方法院檢察署刑案資料查註紀錄表在卷可按，其於五年內再犯
    本件有期徒刑以上之罪，為累犯，應依刑法第四十七條規定，遞加重其刑。爰審
    酌被告已有竊盜前科之素行、其犯罪之動機、目的、手段、所生危害、犯罪後坦
    承犯行之態度等一切情狀，量處如主文所示之刑。又扣案之行動電話一支，雖係
    被告所有，惟非直接供被告犯本罪所用之物；而上述石頭及老虎鉗子一支，亦均
    非被告所有，業據被告供明在卷，爰均不予宣告沒收，併此敘明。
三、另公訴人認被告於右揭（三）所示時地所竊得者，尚有乙○○所有價值計約二萬
    元之香煙云云。惟按犯罪事實應依證據認定之，無證據不得推定其犯罪事實；不
    能證明被告犯罪或其行為不罰者，應諭知無罪之判決，刑事訴訟法第一百五十四
    條、第三百零一條第一項分別定有明文。又告訴人之告訴，係以使被告受刑事追
    訴為目的，是其陳述是否與事實相符，仍應調查其他證據以資審認，最高法院五
    十二年台上字第一三００號著有判例可資參照。本件公訴人認被告犯有上開罪嫌
    ，無非係以告訴人之指訴及證人吳聰偉之證詞為其論據。訊據被告堅決否認有此
    部分竊盜犯行。經查，告訴人於告訴狀中記載：「．．，於四月間某日晚上再度
    潛入告訴人住所一樓房內，又竊走香煙多箱（約值二萬元）．．。」云云，嗣於
    偵查中則改稱：「．．．，另四月十五日（被告）亦於夜間十二時後，他（即被
    告）從後門將鐵窗剪斷，從窗戶進來，其竊．．，香煙價值四萬多元。」云云，
    核其指訴先後已有不一。而證人吳聰偉於偵查中既證稱：「（為何丙○○會在你
    面前簽發本票給乙○○？）我不知道，又乙○○說我在場，是丙○○的朋友，要
    我做保證人，因我不知道嚴重性，且丙○○曾在我家工作過，．．，當天丙○○
    有承認偷竊，但我不清楚其承認偷竊一或二次。」等語，則吳聰偉之證詞自難據
    為認定被告此部分罪嫌之依據。此外，復查無其他積極證據，足認被告確有此部
    分竊取香煙之犯行，既不能證明其此部分犯罪，原應就被告此部分犯嫌諭知無罪
    ，惟因公訴人認被告此部分罪嫌與右開有罪部分具連續犯之裁判上一罪關係，爰
    不另為無罪之諭知。
據上論斷，應依刑事訴訟法第二百九十九條第一項前段，刑法第五十六條、第三百二
十一條第一項第一款、第二款、第三款、第四十七條，判決如主文。
中    華    民    國    八十九    年        二      月        一        日
                              台灣台中地方法院刑事第三庭
                                        法  官  江  奇  峰
右正本證明與原本無異。
如不服本判決，應於送達後十日內向本院提出上訴狀(須附繕本)，上訴於台灣高等
法院台中分院。
                                        書記官
中    華    民    國    八十九    年      二        月        一        日
附錄論罪科刑法條
刑法第三百二十一條第一項：犯竊盜罪而有左列情形之一者，處六月以上五年以下有
期徒刑：
一、於夜間侵入住宅或有人居住之建築物、船艦或隱匿其內而犯之者。
二、毀越門扇、牆垣或其他安全設備而犯之者。
三、攜帶兇器而犯之者。
四、結夥三人以上而犯之者。


司法院資訊處製作；財團法人民間司法改革基金會備份。
